<!DOCTYPE html PUBLIC "-//W3C//DTD XHTML 1.0 Transitional//EN" "http://www.w3.org/TR/xhtml1/DTD/xhtml1-transitional.dtd">
<html xmlns="http://www.w3.org/1999/xhtml">
<head>
	<meta http-equiv="Content-Type" content="text/html; charset=iso-8859-1" />
	<title>Ymmärrä suomea</title>
	<style type="text/css" media="all">@import "css/styles.css";</style>
	<script type="text/javascript" src="swfobject.js"></script>
</head>
<body class="font-medium">
	<div id="main-wrapper">
		<div id="topbar"></div>
		<div id="main-menu">
			<table cellspacing="0" cellpadding="0" border="0" class="add-links"><tr>
				<td class="item"><img class="raquo" src="i/raquo.gif" alt="" height="7" width="4" /><a href="/ymmarra/index.php?moduli=sanakirja">Sanakirja</a></td>
				<td class="item"><img class="raquo" src="i/raquo.gif" alt="" height="7" width="4" /><a href="/ymmarra/index.php?moduli=verbit">Verbiluettelo</a></td>
				<td class="item"><img class="raquo" src="i/raquo.gif" alt="" height="7" width="4" /><a href="/ymmarra/index.php?moduli=kielioppi">Kielioppi</a></td>
			</tr></table>
			<table cellspacing="0" cellpadding="0" border="0"><tr>
				<td class="item"><img class="raquo" src="i/raquo.gif" alt="" height="7" width="4" /><a href="/ymmarra/index.php">Etusivu</a></td>
				<td class="item"><img class="raquo" src="i/raquo.gif" alt="" height="7" width="4" /><a href="/ymmarra/index.php?moduli=tekstit">Lukutekstit</a></td>
			</tr></table>
		</div>
		<div id="content">
			<table cellspacing="0" cellpadding="0" border="0" id="content-wrapper"><tr>
				<td>
					<div id="left-menu">
												<div class="header-verb"><span>Verbit</span></div>
						<div class="menu">
								<div class="init"><a href="/ymmarra/index.php?moduli=verbit&kirjain=a">A</a></div>
								<div class="init"><a href="/ymmarra/index.php?moduli=verbit&kirjain=e">E</a></div>
								<div class="init"><a href="/ymmarra/index.php?moduli=verbit&kirjain=h">H</a></div>
								<div class="init"><a href="/ymmarra/index.php?moduli=verbit&kirjain=i">I</a></div>
								<div class="init"><a href="/ymmarra/index.php?moduli=verbit&kirjain=j">J</a></div>
								<div class="init"><a href="/ymmarra/index.php?moduli=verbit&kirjain=k">K</a></div>
								<div class="init"><a href="/ymmarra/index.php?moduli=verbit&kirjain=l">L</a></div>
								<div class="init"><a href="/ymmarra/index.php?moduli=verbit&kirjain=m">M</a></div>
								<div class="init"><a href="/ymmarra/index.php?moduli=verbit&kirjain=n">N</a></div>
								<div class="init"><a href="/ymmarra/index.php?moduli=verbit&kirjain=o">O</a></div>
								<div class="init"><a href="/ymmarra/index.php?moduli=verbit&kirjain=p">P</a></div>
								<div class="init"><a href="/ymmarra/index.php?moduli=verbit&kirjain=r">R</a></div>
								<div class="init"><a href="/ymmarra/index.php?moduli=verbit&kirjain=s">S</a></div>
								<div class="init"><a href="/ymmarra/index.php?moduli=verbit&kirjain=t">T</a></div>
								<div class="init"><a href="/ymmarra/index.php?moduli=verbit&kirjain=u">U</a></div>
								<div class="init"><a href="/ymmarra/index.php?moduli=verbit&kirjain=v">V</a></div>
								<div class="init"><a href="/ymmarra/index.php?moduli=verbit&kirjain=y">Y</a></div>
								<div class="init"><a href="/ymmarra/index.php?moduli=verbit&kirjain=Ä">Ä</a></div>
						</div>					</div>
				</td>
				<td>
					<div id="main-content">
						<div id="path">
							<a href=".">Etusivu</a> &gt; <a href="/ymmarra/index.php?moduli=verbit&kirjain=V">V</a>						</div>
													<h1>VAKIINTUA</h1>
						<table cellspacing="0" cellpadding="0" border="0">
							<tr>
								<td colspan="2" style="padding-bottom:10px;"><strong>Aktiivin indikatiivi</strong></td>
							</tr>
							<tr>
								<td><pre>PREESENS                   
minä      vakiinnun        
sinä      vakiinnut        
hän       vakiintuu        
me        vakiinnumme      
te        vakiinnutte      
he        vakiintuvat      

PASSIIVI
          vakiinnutaan     

IMPERFEKTI                 
         vakiinnuin        
         vakiinnuit        
         vakiintui         
         vakiinnuimme      
         vakiinnuitte      
         vakiintuivat      

PASSIIVI
         vakiinnuttiin     

PERFEKTI
olen     vakiintunut       
olet     vakiintunut       
on       vakiintunut       
olemme   vakiintuneet      
olette   vakiintuneet      
ovat     vakiintuneet      

PASSIIVI
on       vakiinnuttu       

PLUSKVAMPERFEKTI
olin     vakiintunut      en 
olit     vakiintunut      et 
oli      vakiintunut      ei 
olimme   vakiintuneet     emme 
olitte   vakiintuneet     ette 
olivat   vakiintuneet     eivät 

PASSIIVI
oli      vakiinnuttu      ei 
</pre></td>
								<td>&nbsp;&nbsp;&nbsp;</td>
								<td><pre> KIELTOMUOTO
 en        vakiinnu
 et        vakiinnu
 ei        vakiinnu
 emme      vakiinnu
 ette      vakiinnu
 eivät     vakiinnu


 ei        vakiinneta

   
 en        vakiintunut
 et        vakiintunut
 ei        vakiintunut
 emme      vakiintuneet
 ette      vakiintuneet
 eivät     vakiintuneet


 ei        vakiinnuttu 


 en      ole vakiintunut
 et      ole vakiintunut
 ei      ole vakiintunut
 emme    ole vakiintuneet
 ette    ole vakiintuneet
 eivät   ole vakiintuneet


 ei      ole vakiinnuttu 


   ollut  vakiintunut
   ollut  vakiintunut
   ollut  vakiintunut
 olleet vakiintuneet
 olleet vakiintuneet
olleet vakiintuneet


   ollut  vakiinnuttu
</pre></td>
							</tr>
						</table>
						<table cellspacing="0" cellpadding="0" border="0">
							<tr>
								<td colspan="2" style="padding-bottom:10px;"><strong>Aktiivin konditionaali</strong></td>
							</tr>
							<tr>
								<td><pre>PREESENS
minä     vakiintuisin      
sinä     vakiintuisit      
hän      vakiintuisi       
me       vakiintuisimme    
te       vakiintuisitte    
he       vakiintuisivat    

PASSIIVI
         vakiinnuttaisiin  

PERFEKTI
olisin   vakiintunut      en 
olisit   vakiintunut      et 
olisi    vakiintunut      ei 
olisimme vakiintuneet     emme 
olisitte vakiintuneet     ette 
olisivat vakiintuneet     eivät 

PASSIIVI
olisi    vakiinnuttu      ei 
</pre></td>
								<td>&nbsp;&nbsp;&nbsp;</td>
								<td><pre> 
 en          vakiintuisi
 et          vakiintuisi
 ei          vakiintuisi
 emme        vakiintuisi
 ette        vakiintuisi
 eivät       vakiintuisi


 ei          vakiinnuttaisi 


olisi    vakiintunut
olisi    vakiintunut
olisi    vakiintunut
olisi  vakiintuneet
olisi  vakiintuneet
olisi vakiintuneet 


olisi    vakiinnuttu
</pre></td>
							</tr>
						</table>
						<table cellspacing="0" cellpadding="0" border="0">
							<tr>
								<td colspan="2" style="padding-bottom:10px;"><strong>Aktiivin potentiaali</strong></td>
							</tr>
							<tr>
								<td><pre>PREESENS
minä     vakiintunen      en 
sinä     vakiintunet      et 
hän      vakiintunee      ei 
me       vakiintunemme    emme 
te       vakiintunette    ette 
he       vakiintunevat    eivät 

PASSIIVI
         vakiinnuttaneen  ei 

PERFEKTI
lienen   vakiintunut       
lienet   vakiintunut       
lienee   vakiintunut       
lienemme vakiintuneet      
lienette vakiintuneet      
lienevät vakiintuneet      

PASSIIVI
lienee   vakiinnuttu       
</pre></td>
								<td>&nbsp;&nbsp;&nbsp;</td>
								<td><pre> 
         vakiintune
         vakiintune
         vakiintune
       vakiintune
       vakiintune
      vakiintune


         vakiinnuttane 


en    liene vakiintunut
et    liene vakiintunut
ei    liene vakiintunut
emme  liene vakiintuneet
ette  liene vakiintuneet
eivät liene vakiintuneet


ei    liene vakiinnuttu
</pre></td>
							</tr>
						</table>
						<table cellspacing="0" cellpadding="0" border="0">
							<tr>
								<td colspan="2" style="padding-bottom:10px;"><strong>Aktiivin imperatiivi</strong></td>
							</tr>
							<tr>
								<td><pre>PREESENS

(sinä)   vakiinnu          
(hän)    vakiintukoon      
(me)     vakiintukaamme    
(te)     vakiintukaa       
(he)     vakiintukoot      

PASSIIVI
         vakiinnuttakoon   

PERFEKTI

ole      vakiintunut      älä 
olkoon   vakiintunut      älköön 
olkaamme vakiintuneet     älkäämme 
olkaa    vakiintuneet     älkää 
olkoot   vakiintuneet     älkööt 

PASSIIVI

olkoon   vakiinnuttu      älköön 
</pre></td>
								<td>&nbsp;&nbsp;&nbsp;</td>
								<td><pre> 

älä         vakiinnu
älköön      vakiintuko
älkäämme    vakiintuko
älkää       vakiintuko
älkööt      vakiintuko


älköön      vakiinnuttako 



ole       vakiintunut
olko   vakiintunut
olko vakiintuneet
olko    vakiintuneet
olko   vakiintuneet



olko   vakiinnuttu
</pre></td>
							</tr>
						</table>
						<table cellspacing="0" cellpadding="0" border="0">
							<tr>
								<td colspan="2" style="padding-bottom:10px;"><strong>Verbin nominaalimuodot</strong></td>
							</tr>
							<tr>
								<td><pre>I INFINITIIVI              

Lyhyempi muoto:            
         vakiintua         

Pitempi muoto:             
         vakiintuakseni    
         vakiintuaksesi
         vakiintuakseen
         vakiintuaksemme
         vakiintuaksenne
         vakiintuakseen

III  INFINITIIVI           

inessiivi    vakiintumassa 
elatiivi     vakiintumasta 
illatiivi    vakiintumaan  
adessiivi    vakiintumalla
abessiivi    vakiintumatta 
instruktiivi vakiintuman   
                           
Passiivi
instruktiivi vakiinnuttaman 
                           
                           
</pre></td>
								<td>&nbsp;&nbsp;&nbsp;</td>
								<td><pre> II INFINITIIVI

 inessiivi    vakiintuessa
 instruktiivi vakiintuen

  Passiivi
  inessiivi    vakiinnuttaessa 






   IV INFINITIIVI

   nominatiivi  vakiintuminen
   partitiivi   vakiintumista
      

   I PARTISIIPPI 
   aktiivi      vakiintuva
   passiivi     vakiinnuttava 

  II PARTISIIPPI 
   aktiivi      vakiintunut
   passiivi     vakiinnuttu
</pre></td>
							</tr>
						</table>

					</div>
				</td>
			</tr></table>		</div>
		<div id="footer"><a href="http://www.oph.fi/"><img src="i/oph_logo_ymmarrasuomea.gif" width="157" height="35" alt="OPH" /></a></div>
	</div>
</body>
</html>
